臺灣高等法院刑事判決　　　　　　　 100年度上易字第2634號
上　訴　人
即　被　告　呂　昀原名呂小明.
上列上訴人因侵占案件，不服臺灣桃園地方法院100年度易字第6
87號，中華民國100年9月30日第一審判決（起訴案號：臺灣桃園
地方法院檢察署99年度偵緝字第1985號），提起上訴，本院判決
如下：
    主  文
上訴駁回。
    理  由
一、按依刑事訴訟法第350條、第361條、第362條、第367條規定
    ，不服地方法院之第一審判決而上訴者，須提出上訴書狀，
    並應敘述具體理由，為上訴必備之程式；其所提出之書狀未
    敘述上訴理由，或僅曾以言詞陳述上訴理由者，均應於上訴
    期間屆滿後20日內補提理由書於第一審法院。第一審法院經
    形式審查，認逾期未補提上訴理由者，應定期間先命補正；
    逾期未補正者，為上訴不合法律上之程式，應以裁定駁回。
    倘已提出上訴理由，但所提非屬具體理由者，則由第二審法
    院以上訴不合法律上之程式，判決駁回。而所謂具體理由，
    必係依據卷內既有訴訟資料或提出新事證，指摘或表明第一
    審判決有何採證認事、用法或量刑等足以影響判決本旨之不
    當或違法，而構成應予撤銷之具體事由，始克當之（例如：
    依憑證據法則具體指出所採證據何以不具證據能力，或依憑
    卷證資料，明確指出所為證據證明力之判斷如何違背經驗、
    論理法則）；倘僅泛言原判決認定事實錯誤、違背法令、量
    刑失之過重或輕縱，而未依上揭意旨指出具體事由，或形式
    上雖已指出具體事由，然該事由縱使屬實，亦不足以認為原
    判決有何不當或違法者（例如：對不具有調查必要性之證據
    ，法院未依聲請調查亦未說明理由，或援用證據不當，但除
    去該證據仍應為同一事實之認定），皆難謂係具體理由，俾
    與第二審上訴制度旨在請求第二審法院撤銷、變更第一審不
    當或違法之判決，以實現個案救濟之立法目的相契合，並節
    制濫行上訴（最高法院97年度台上字第892 號、97年度台上
    字第1402號、98年度台上字第2133號、98年度台上字第2158
    號、98年度台上字第2189號、98年度台上字第2204號等判決
    意旨參照）。又原審法院對上訴書狀有無記載理由，為形式
    上之審查，認有欠缺，且未據上訴人自行補正者，固應定期
    間先命補正。然上訴理由是否具體，依96年7月4日刑事訴訟
    法第361 條修正理由三之說明，屬第二審法院審查範圍，不
    在命補正之列。
二、原審判決上訴人即被告呂昀犯業務侵占罪，處有期徒刑六月
    ，並諭知易科罰金之折算標準。被告上訴意旨略以：被告犯
    後坦承犯行，犯後態度良好，並與告訴人達成調解，懇請依
    刑法第59條酌量減輕其刑云云。
三、經查，原審判決依憑被告自白、證人即告訴人杜建國之證述
    ，及國瀅企業社每日點工簽收單15張等證據，認定被告業務
    侵占之犯行，已詳敘所憑證據與認定之理由，從形式上觀察
    並無任何憑空推論之情事，所為論斷，亦與經驗法則、論理
    法則，均屬無違。而刑之量定，為求個案裁判之妥當性，法
    律賦予法院裁量之權。量刑輕重，屬為裁判之法院得依職權
    自由裁量之事項，苟其量刑已以行為人之責任為基礎，並斟
    酌刑法第57條各款所列情狀，在法定刑度內，酌量科刑，如
    無偏執一端，致明顯失出失入情形，上級審法院即不得單就
    量刑部分遽指為不當或違法。原判決關於科刑之部分，已依
    刑法第57條各款所列情狀，審酌被告受僱於告訴人杜建國，
    竟將雇主杜建國所提供業務上使用之工具機械侵占入己後，
    即離職避不見面，惟犯後坦承犯行，態度良好，並與告訴人
    杜建國成立調解，有卷附調解筆錄可資佐證，及被告智識程
    度、告訴人所受損害、犯罪動機、手段等一切情狀，而為量
    刑之準據，經核並無量刑輕重相差懸殊等裁量權濫用之情形
    ，且刑法第59條之酌量減輕其刑，必於犯罪之情狀，在客觀
    上足以引起一般同情，認為即予宣告法定低度刑期，猶嫌過
    重者，始有其適用，核諸原審已審酌被告犯後坦承犯行，及
    與告訴人杜建國成立調解等情狀，就被告上開犯行所宣告刑
    ，係刑法第336條第2項業務侵占罪之法定最低度刑，顯無過
    重之情，量刑亦屬妥適，復依卷內資料，並無證據足認被告
    犯罪之情狀顯可憫恕，自無適用刑法第59條減輕其刑規定之
    餘地。被告所執上訴理由，純係對原判決就刑之量定已詳予
    說明審酌之事項，漫為爭執，不足以認為原判決有何不當或
    違法之處，其顯非依據卷內訴訟資料，具體指摘判決於認定
    事實、適用法律或量刑等項有何不當或違法之處，揆諸前開
    說明，其上訴為不合法律上之程式，應予駁回，並不經言詞
    辯論為之。
據上論斷，應依刑事訴訟法第367條前段、第372條，判決如主文
。
中    華    民    國   100    年    11    月    23    日
                  刑事第二十庭  審判長法  官  楊力進
                                      法  官  王世華
                                      法  官  林海祥
以上正本證明與原本無異。
不得上訴。
                                      書記官  林敬傑
中    華    民    國   100    年    11    月    23    日